台灣高等法院交通事件裁定　　　　　　　　　　　　 九十一年度交抗字第九四號
　　抗　告　人
　　即受處分人　甲○○
右抗告人因違反道路交通管理處罰條例案件，不服臺灣基隆地方法院交通法庭中華民
國九十一年九月二十五日所為駁回其聲明異議之裁定（九十一年度交聲字第一一六號
），提起抗告，本院裁定如左：
    主  文
抗告駁回。
    理  由
一、原裁定意旨（如附件）。
二、抗告意旨略以：抗告人係以開計程車維生，遭舉發當日，抗告人正駕駛車號２Ｎ
    ─７０８營業小客車載乘客人到汐止市○○路○段一一○號處，將車駛入慢車道
    ，以便讓乘客下車，在乘客下車後，抗告人馬上駛離，因當時係尖峰下班時段，
    剛巧遇紅燈，快車道阻塞，以致無法切入，路口執勤指揮交警林昆秀當時正在路
    口執勤，確實有看到路上交通阻塞之情況，抗告人當時亦有看到路口執勤指揮交
    警，抗告人並無故意行駛慢車道，只因乘客下車後而暫時停等紅燈，並打左燈顯
    示，等過紅燈再駛入快車道，若抗告人當時確有違規，何以警員不當場開單告發
    ，等抗告人停等紅燈、路口執勤交警再跑到抗告人車後偷偷拍照，並據以填寫舉
    發違規單。另抗告人於收受台北縣政府警察局汐止分局函覆後，曾親自前往違規
    地點查看，並拍照存證，該慢車道白線已塗黑色云云。
三、按汽車在雙向二車道行駛時，在劃有行車分向之路段，超車時得駛越，但不得併
    行競駛，除準備停車或臨時停車外，不得駛出路面邊線。汽車駕駛人，駕駛汽車
    不遵守道路交通標誌、標線、號誌之指示者，而道路交通管理處罰條例第二章各
    條無處罰之規定者，處新臺幣九百元以上一千八百元以下罰鍰，並記違規點數一
    點，道路交通管理處罰條例第九十七條、第六十條第二項第一款、第六十條第一
    項分別定有明文。
四、本件抗告人甲○○於民國九十一年三月二十一日十七時十七分許，駕駛車號二Ｎ
    －七○八號營業小客車行經臺北縣汐止市○○路○段，不依規定駛出邊線，而於
    機車慢車道行駛，經警依據採證照片，逕行舉發之事實，有採證照片乙張、台北
    縣政府警察局北縣警交字第ＣＳ0000000號舉發違反道路交通管理事件通
    知單一紙附卷可稽。抗告人上開抗告意旨雖稱九十一年三月二十一日十七時十七
    分許遭舉發當時，適載乘客到臺北縣汐止市○○路○段一一○號處，將車駛入慢
    車道，以便讓乘客下車，在乘客下車後，即欲馬上駛離，卻因適逢尖峰下班時段
    ，剛巧遇紅燈，而快車道阻塞，致無法切入快車道云云。惟經原審實地勘驗結果
    得知，臺北縣汐止市○○路○段一一○號處與紅綠燈路口相距約三十公尺，有現
    場圖及照片四幀附於原審卷足憑，是抗告人縱於其所稱地點下客，仍顯有時間、
    距離可將車輛切換至正確車道行駛。而證人即臺北縣警察局交通隊汐止分隊警員
    林昆秀亦於原審到庭結證稱：伊當時駕駛機車在抗告人車後，確實親眼看見抗告
    人駕車在邊線外側的機車慢車道上，且當時的車流量並不大，有切入快車道的機
    會，但抗告人並沒有切入，後來抗告人行駛到路口，始因車輛壅塞而無法切進快
    車道等語。益徵抗告人駕車不遵守道路交通標線之指示而行駛於慢車道甚明。另
    依上開證稱亦足認抗告人所稱當日於路口指揮交通之員警與本件舉發員警應非同
    一人，然縱屬同一人，員警之舉發方式亦無違法之嫌。抗告人抗告理由復稱：前
    揭慢車道之白線已塗黑云云。然抗告人九十一年三月二十一日之違規行為時仍為
    白色實線，有照片存卷可查，至於嗣後有無塗黑，與本件違規事實無關，無從資
    為抗告人有利之認定。從而，原處分機關援引首揭規定裁處罰鍰並無不當，原審
    裁定駁回抗告人之異議，亦屬合法，抗告人仍執陳詞提起抗告，為無理由，應予
    駁回。
據上論斷，應依道路交通案件處理辦法第二十六條，刑事訴訟法第四百十二條，裁定
如主文。
中      華      民      國    九十一    年      十      月    三十一    日
                                臺灣高等法院交通法庭
                                  審判長法  官  葉  騰  瑞
                                        法  官  江  國  華
                                        法  官  莊  明  彰
右正本證明與原本無異。
不得再抗告。
                                        書記官  廖  嫣  雯
中      華      民      國    九十一    年      十      月    三十一    日
